臺灣桃園地方法院刑事判決
111年度易字第430號
公  訴  人  臺灣桃園地方檢察署檢察官 
被      告  呂學信



上列被告因竊盜案件，經檢察官提起公訴（110年度偵字第33105
號），因被告於本院準備程序中，就被訴事實為有罪之陳述，經
本院告知簡式審判程序之旨，並聽取公訴人及被告之意見後，裁
定改依簡式審判程序審理，判決如下：
    主  文
呂學信犯侵入住宅竊盜罪，累犯，處有期徒刑捌月。
    事  實
呂學信於民國110年3月1日上午11時26分許，行經桃園市○○區○○○
街00巷0號1樓柯信均之住家前時，見該處車庫大門未關，認有機
可趁，竟意圖為自己不法所有，基於竊盜之犯意，徒步走入車庫
內，徒手竊取柯信均所有、置於該車庫內脫水機上之檳榔葉2包
，得手後離去。
    理  由
一、本件被告呂學信所犯均係死刑、無期徒刑或最輕本刑為3年
    以上有期徒刑以外之罪，亦非屬臺灣高等法院管轄第一審之
    案件，其於準備程序中就被訴事實均為有罪之陳述，經本院
    告知簡式審判程序之旨，並聽取當事人之意見後，本院依刑
    事訴訟法第273條之1第1項規定，裁定進行簡式審判程序，
    合先敘明。
二、上開犯罪事實，業據被告於本院準備程序及審理時坦承不諱
    （見本院111年度易字第430號卷【下稱本院卷】第65頁、第
    73頁），且經證人即被害人柯信均、證人即被告胞姐呂惠蘭
    於警詢時證述明確（見臺灣桃園地方檢察署110年度偵字第3
    3105號卷【下稱偵卷】第29頁至第31頁、第35頁至第36頁）
    ，且有現場照片暨監視器錄影畫面翻拍照片在卷可稽（見偵
    卷第55頁至第65頁），足認被告自白與事實相符，堪信為真
    實。綜上，被告犯行堪以認定，應依法論科。
三、論罪科刑
（一）按刑法第321條第1項第1款之侵入住宅竊盜罪，其所謂「
      住宅」，乃指人類日常居住之場所而言，公寓亦屬之。至
      公寓樓下之「樓梯間」，雖僅供各住戶出入通行，然就公
      寓之整體而言，該樓梯間為該公寓之一部分，而與該公寓
      有密切不可分之關係，故於夜間侵入公寓樓下之樓梯間竊
      盜，難謂無同時妨害居住安全之情形，自應成立刑法第32
      1條第1項第1款之侵入住宅竊盜罪（最高法院76年台上字
      第2972號判決意旨參照），準此以解，則公寓、大廈或獨
      棟透天厝等集合住宅1樓屋內之車庫，其性質當等同於樓
      梯間，換言之，不論有無使用、停放車輛之住戶皆可由該
      處出入通行，自屬該住宅整體之一部分，苟行為人侵入車
      庫行竊，自係侵入住宅無訛。經查，本案遭竊之車庫與被
      害人之住家為同一結構物，車庫與道路間以鐵捲門相隔，
      車庫內有門可通往內部居住空間，且車庫內擺放有洗手台
      、脫衣機、冰箱等家俱，有卷附之監視器錄影畫面截圖在
      卷可證（見偵卷第61頁），可見該車庫與被害人之生活起
      居空間確實為相連之整體，二者間具有密不可分之關係，
      是被告逕自侵入車庫行竊，自應成立刑法第321條第1項第
      1款之侵入住宅竊盜罪。是核被告所為，係犯刑法第321條
      第1項第1款之侵入住宅竊盜罪。
（二）又被告前於：①105年間因竊盜案件，經本院以105年度壢
      簡字第1517號判決判處有期徒刑6月確定；②又因竊盜等案
      件，經本院以106年度簡字第32號各判決判處有期徒刑5月
      、5月、5月、6月、拘役20日，徒刑部分經合併訂應執行
      有期徒刑1年7月確定；③再因施用毒品案件，經本院以106
      年度壢簡字第136號判決判處有期徒刑3月確定；④復因竊
      盜案件，經本院以106年度審易字第129號判決判處有期徒
      刑4月確定；⑤復因竊盜案件，經本院以106年度審簡字第7
      27號各判決判處有期徒刑3月、4月、4月，經合併訂應執
      行有期徒刑8月確定：⑥另因妨害自由等案件，經本院以10
      6年度審簡字第831號、第832號判決判處有期徒刑6月、拘
      役30日、30日、40日，上訴後，經本院以106年度簡上字
      第551號駁回確定，上開案件接續執行後，於108年7月25
      日假釋付保護管束，假釋期滿日為109年1月14日，因假釋
      期間違反保護管束應遵守事項，遭撤銷假釋，於109年3月
      7日入監續服殘刑4月又27日，迄109年8月2日執行完畢，
      有臺灣高等法院被告前案紀錄表在卷可按，是其於徒刑執
      行完畢後5年內故意再犯本件有期徒刑以上之罪，為累犯
      。本院參酌檢察官於本院審理時已明確表示被告前有同性
      質之犯罪前科，與本案罪質相當，而認其對刑罰反應力薄
      弱等語（見本院卷第74頁），是關於被告依累犯規定加重
      其刑事項部分，檢察官上開主張及說明，應可供本院審酌
      （最高法院110年度台上大字第5660號裁定意旨參照），
      再衡以司法院釋字第775號解釋意旨，考量被告前有多次
      竊盜之犯罪紀錄，足顯被告對刑之執行均不知悔改，其前
      對刑罰之反應力亦屬薄弱，此次加重最低本刑，對其人身
      自由所為之限制自無過苛之侵害，是認應依刑法第47條第
      1項規定加重其刑。
（三）爰審酌被告前有多次竊盜前科，竟仍不知悔改，再犯本案
      ，顯見其法紀觀念薄弱，未能自前所受刑之執行記取教訓
      ，漠視他人財物之所有權，對民眾財產安全及社會治安均
      造成相當之危害，自應受有相當程度之刑事非難，又被告
      犯後坦承犯行，態度尚可，兼衡其犯罪時所採之手段，竊
      得物品之價值，暨其身體狀況、教育智識程度、家庭狀況
      及未與被害人達成和解等一切情狀，量處如主文所示之刑
      ，以資懲儆。
四、沒收
    末按犯罪所得，屬於犯罪行為人者，沒收之；於全部或一部
    不能沒收或不宜執行沒收時，追徵其價額；宣告犯罪所得之
    沒收或追徵，有過苛之虞、欠缺刑法上之重要性、犯罪所得
    價值低微，或為維持受宣告人生活條件之必要者，得不宣告
    或酌減之，刑法第38條之1 第1 項前段、第3 項、第38條之
    2第2項分別定有明文。查被告竊得之檳榔葉2包，固為其犯
    罪所得，然客觀財產價值低微，若予沒收，顯然欠缺刑法上
    之重要性，爰依刑法第38條之2第2項規定，不予宣告沒收或
    追徵。
據上論斷，依刑事訴訟法第273 條之1 第1 項、第299 條第1 項
前段，判決如主文。
本案經檢察官楊挺宏提起公訴，檢察官林佳勳到庭執行職務。
中　　華　　民　　國　　111 　年　　7 　　月　　7 　　日
                  刑事第十八庭  法  官  姚懿珊
以上正本證明與原本無異。
如不服本判決應於收受判決後20日內向本院提出上訴書狀，並應
敘述具體理由。其未敘述上訴理由者，應於上訴期間屆滿後20日
內向本院補提理由書(均須按他造當事人之人數附繕本)「切勿逕
送上級法院」。 

　　　　　　　　　　　　　　　  書記官　張妤安
中　　華　　民　　國　　111 　年　　7 　　月　　8 　　日
附錄本案論罪科刑依據之法條：
中華民國刑法第321條
犯前條第1項、第2項之罪而有下列情形之一者，處6月以上5年以
下有期徒刑，得併科50萬元以下罰金：
一、侵入住宅或有人居住之建築物、船艦或隱匿其內而犯之。
二、毀越門窗、牆垣或其他安全設備而犯之。
三、攜帶兇器而犯之。
四、結夥三人以上而犯之。
五、乘火災、水災或其他災害之際而犯之。
六、在車站、港埠、航空站或其他供水、陸、空公眾運輸之舟、
    車、航空機內而犯之。
前項之未遂犯罰之。